臺灣新北地方法院板橋簡易庭民事簡易判決
111年度板簡字第1334號
原      告  合作金庫商業銀行股份有限公司

法定代理人  雷仲達  
訴訟代理人  蘇建銘  
被      告  登豪小吃店即陳登琚


上列當事人間請求清償借款事件，於民國111年7月12日言詞辯論
終結，本院判決如下：
    主  文
被告應給付原告新臺幣肆拾萬玖仟陸佰柒拾元，及自民國一百一
十年二月二十七日起至清償日止，按年息百分之一點八四五計算
之利息，並自民國一百一十年三月二十八日起至清償日止，逾期
六個月以內者，按上開利率百分之十，逾期超過六個月以上者，
按上開利率百分之二十計付之違約金。
訴訟費用由被告負擔。
本判決得假執行。但被告如以新台幣肆拾萬玖仟陸佰柒拾元為原
告預供擔保，得免為假執行。
    事 實 及 理 由
一、原告起訴主張：緣被告於民國109年6月9日向原告借款新臺
    幣（下同）500,000元，約定借款期間自109年6月9日起至11
    4年6月9日止，並自109年6月9日起至110年3月27日止按年利
    率1%固定計息，另自110年3月28日起至114年6月9日止，改
    依當時公告之本行定儲指數月指標利率加碼年息1.005%(目
    前為年利率1.845%)計算浮動計息，嗣後隨前述指標利率變
    動而調整。自109年6月9日起至110年6月9日止按月付息；另
    自110年6月9日起至114年6月9日止，再依年金法計算，按月
    本息平均攤還（即本息定額攤還方式）。第一次繳款日為10
    9年6月27日，嗣後以每月27日為繳款日，到期日應一次清償
    其他剩餘款項。如逾期（或視為到期）在六個月以內償還時
    應按原利率10%，超過六個月部份按原利率20%計付違約金。
    詎料被告僅償還部分本息，依被告所簽立之授信約定書第5
    條第1項之約定，立約人任何一宗債務不按期攤還本金或利
    息時，得視為全部到期，即喪失借款攤還期限利益，應立即
    清償全部債務，迄今尚欠原告409,670元及自111年2月27日
    起算之利息、自111年3月28日起算之違約金及迄未清償，迭
    經催討無效，為此本於消費借貸之法律關係請求判決如主文
    第一項所示等語，業據提出借據、連帶保證書、授信約定書
    、營業人(稅籍）登記資料查詢單及戶籍謄本等件資料為證
    ，被告到庭亦不爭執上情，原告之主張，可信為真實。
二、按「借用人應於約定期限內，返還與借用物種類、品質、數
    量相同之物。」、「遲延之債務，以支付金錢為標的者，債
    權人得請求依法定利率計算之遲延利息，但約定利率較高，
    仍從其約定利率。」、「當事人得約定債務人不履行債務時
    ，應支付違約金。」，民法第478條前段、第233條第1項及
    第250條第1項分別定有明文。被告既向原告借款尚未清償完
    畢，依約即有清償借款本金、利息暨違約金之義務，從而，
    原告本於消費借貸之法律關係，請求被告清償如主文第1項
    所示之金額，即無不合，應予准許。
三、本件係就民事訴訟法第427條第1項至第4項訴訟適用簡易程
    序所為被告敗訴之判決，爰依職權宣告假執行及被告得供相
    當擔保金額而免為假執行。 
中　　華　　民　　國　　111 　年　　7 　　月　　26　　日
                  臺灣新北地方法院板橋簡易庭
                      法  官  李昭融
以上正本係照原本作成。
如不服本判決，應於送達後20日內，向本庭（新北市○○區○○
路○段00巷0號）提出上訴狀並表明上訴理由，如於本判決宣示
後送達前提起上訴者，應於判決送達後20日內補提上訴理由書（
須附繕本）。如委任律師提起上訴者，應一併繳納上訴審裁判費
。
中　　華　　民　　國　　111 　年　　7 　　月　　26　　日
                      書記官  劉美蘭